256Edepot - Archives communales déposées de Fresse
Archives Départementales de la Haute-Saône
- ARCHIVES MODERNES
  - FINANCES DE LA COMMUNE
    - Revenus et charges de la commune. –Emprunts: extraits du registre des délibérations du conseil municipal, expédition d’obligation, état justificatif, avis, note, déclaration, expédition de transport de créance (1888-1915). Taxe des prestations en nature sur les chemins vicinaux: bulletins et registre de déclaration d’option (1887, 1918). Vente d’objets mobiliers: extraits du registre des délibérations du conseil municipal (1928). Aliénation de rentes: arrêté préfectoral (1895)., 1887-1928; 256 Edepot 80; L3; 1 liasse, 122 cahiers et pièces papier.
      DELIBERATION; AVIS; NOTE; ARRETE PREFECTORAL
      DETTE PUBLIQUE; FISCALITE
  - EDIFICES COMMUNAUX, MONUMENTS ET ETABLISSEMENTS PUBLICS
    - Edifices publics. –Mairie, balayage: extrait du registre des délibérations du conseil municipal (1909). Bâtiments communaux, chauffage: extrait du registre des délibérations du conseil municipal (1899-1911). Bâtiments communaux, maison commune, mairie, église, presbytère, maison d’école, réparations: extraits du registre des délibérations du conseil municipal, devis, cahier des charges, arrêté préfectoral, marché de gré à gré, état général des travaux, procès-verbal de réception provisoire, soumission (1903-1921). Maison commune, adjudication des travaux de réparation: procès-verbal (1846). Monument aux morts: plan (1921)., 1846-1921; 256 Edepot 35; M1; 1 liasse, 16 pièces papier et 1 plan.
      PROCES-VERBAL; ARRETE PREFECTORAL; CAHIER DES CHARGES; DEVIS; DELIBERATION; PLAN
      COMMEMORATION; CONSTRUCTION; ECOLE; EDIFICE CULTUEL; HOTEL DE VILLE; PRESBYTERE
    - Edifices du culte et cimetière. –Eglise, réparations: correspondance, extraits du registre des délibérations du conseil municipal, procès-verbal d’adjudication (1807-1929); réfection du mur de soutènement et construction d’un ponceau: bordereau des prix, plan, procès-verbal d’adjudication, devis supplémentaire, état résumé des travaux, soumission, procès-verbal de réception définitive (1922-1929). Eglise et presbytère, travaux de réparation: procès-verbaux d’adjudication, extrait des minutes de la sous-préfecture de l’arrondissement de Lure, pétition, devis (1809). Cimetière, réparation des murs: état, extrait du registre des délibérations du conseil municipal (1822, s.d.). Nouveau cimetière, établissement: plan, extrait d’arrêté préfectoral (1846). Presbytère, travaux de réparation: extraits du registre des délibérations du conseil municipal, avis, devis, communiqué, procès-verbal d’adjudication (1807-1809); projet d’aménagement d’une salle de catéchisme: extraits du registre des délibérations du conseil municipal (1905); location: extrait du registre des délibérations du conseil municipal, correspondance (1908, 1923); achat par la commune et proposition d’acquisition par le curé Boulet: correspondance, extrait des minutes de la suretairie d’Etat (s.d.)., 256 Edepot 81; M2; 1 liasse, 33 pièces papier et 2 plans.
      CORRESPONDANCE; DELIBERATION; PROCES-VERBAL; PLAN; DEVIS
      CIMETIERE; CONSTRUCTION; EDIFICE CULTUEL; LOYER IMMOBILIER; PRESBYTERE
    - Edifices à usage d’établissements d’enseignement, de sciences et d’art. –Maisons d’écoles et logements des instituteurs, location: bail, extrait du registre des délibérations du conseil municipal (1885-1904); constructions et réparations: correspondance, plans, arrêtés préfectoraux, emprunt, devis, acte de vente, état estimatif, extraits du registre des délibérations du conseil municipal, note, détail métrique, procès-verbal d’adjudication, acte d’échange, facture, soumission, correspondance, marché, avant-métré et estimation (1846-1930, s.d.); chauffage: extrait du registre des délibérations du conseil municipal, note (1891-1910). Comporte également: chauffage de la mairie: extrait du registre des délibérations du conseil municipal, note (1891-1910)., 256 Edepot 82; M3; 1 liasse, 63 pièces papier et 7 plans.
      BAIL IMMOBILIER; DELIBERATION; CORRESPONDANCE; PLAN; ARRETE PREFECTORAL; NOTE; PROCES-VERBAL
      CONSTRUCTION; ECOLE; HOTEL DE VILLE
  - BIENS COMMUNAUX, TERRES, BOIS, EAUX
    - Biens communaux: procès-verbal d’arpentement des fonds communaux (an IV); vente et location de biens communaux (1819-1925); pièces relatives aux anticipations commises sur les fonds communaux (1810-1840); procès soutenus par la commune contre divers particuliers pour la propriété de terrains communaux (1814-1841)., An IV-1841; 256 Edepot 36; N1; 1 liasse, 151 cahiers et pièces papier, 2 plans.
      PROCES-VERBAL; PLAN
    - Plan de terrains communaux., 1829; 256 Edepot 37; N2; 1 plan entoilé.
    - Plans des bois communaux., 1818; 256 Edepot 38; N3; 3 plans entoilés.
    - Plan géométral de deux carrières à ouvrir dans le quart en réserve., 1830; 256 Edepot 39; N4; 1 plan entoilé.
      CARRIERE; FORET COMMUNALE
    - Bois communaux: plans de coupes de bois (1810; 1811); décret et arrêté rendant exécutoire le bornage des bois communaux (1852; 1868); ventes de bois, marchés forestiers (1806-1888); pièces diverses relatives à l’exploitation et l’aménagement des bois communaux (an XI-1930); droits de passage (1861-1906); location de la chasse (1890-1899)., 256 Edepot 40; N5; 1 liasse, 239 pièces papier dont 2 plans.
      DROITS D'USAGE FORESTIERS; FORET COMMUNALE
    - Bois communaux: rôles de répartition du taillis et de la futaie et de la coupe affouagère., 1849-1878; 256 Edepot 41; N6; 1 liasse, 25 tableaux.
    - Eaux. –Source de « la Mure », cession à la municipalité de Lure: extrait du registre des délibérations du conseil municipal (1907). Examen géologique des sources, règlement des frais de tournées du professeur Fournier: extraits du registre des délibérations du conseil municipal (1916). Fontaines, achat d’une parcelle au lieu dit « La Chevêtreye » pour l’établissement d’une fontaine: marché (1881); contribution de Jules Poirot aux frais d’entretien et de réparation de la fontaine du Magny: soumission (1897)., 1881-1916; 256 Edepot 83; N7; 1 liasse, 5 pièces papier.
      EAU SOUTERRAINE; FONTAINE
    - Propriétés et droits divers. –Concessions au cimetière: extraits du registre de délibérations du conseil municipal., 1900; 256 Edepot 84; N8; 1 liasse, 2 pièces papier.
      CONCESSION FUNERAIRE
  - TRAVAUX PUBLICS, VOIRIE, MOYENS DE TRANSPORT, REGIME DES EAUX
    - Voirie urbaine. –Pont du Raddon, travaux de réfection: extraits des minutes de la municipalité (1807). Pont en bois, construction aux Pautets: extrait du registre des délibérations du conseil municipal (1891). Cinq passerelles, établissement sur les ruisseaux de la commune: extrait du registre des délibérations du conseil municipal (1895). Pont à bascule, établissement: devis métrique et estimatif avec plan (1898, 1900). Projet de réfection d’un mur de soutènement et de construction d’un ponceau sur le raddon: devis et cahier des charges, plan (1922). Petit pont en bois traversant le grand chemin de Fresse, construction: devis estimatif (extrait) (s.d.)., 1807-1922; 256 Edepot 42; O1; 1 liasse, 8 cahiers et pièces papier, 1 plan.
      CAHIER DES CHARGES; DEVIS; DELIBERATION; PLAN
      OUVRAGE D'ART
      RADDON (LE)
    - Travaux publics et voirie en général. –Chemins vicinaux ordinaires et ouvrages d’art, attribution d’une subvention pour réparation des dommages causés par les inondations de décembre 1882: communiqué (1883). Chemins vicinaux ordinaires: situations et dépenses à couvrir (1884-1909). Ressources des travaux et des dépenses des chemins vicinaux ordinaires: budget (1898). Financement des travaux sur les chemins vicinaux et de grande communication, ouverture d’un crédit supplémentaire: extrait du registre des délibérations du conseil municipal (1909). Création de ressources pour les dépenses d’entretien et de réparation des chemins, mise en demeure: arrêtés préfectoraux (1884-1896). Journées de prestation en nature, conversion en tâches: tarifs (1883-1909). Travaux sur les chemins vicinaux, suspension pendant les semailles et les récoltes de fruits: extrait des registres de la municipalité (1807); autorisation d’occupation temporaire de terrains pour extraction de matériaux: arrêté préfectoral, plan (1880); état: détail estimatif (1884). Arbres et haies bordant les chemins ruraux, élagage: arrêté municipal (1878). Reconnaissance des chemins vicinaux: procès-verbal (1824). Alignements: arrêtés préfectoraux (1890-1893). Chemins vicinaux ordinaires ou de petite communication: liste (s.d.)., 1807-1909; 256 Edepot 85; O2; 1 liasse, 29 cahiers et pièces papier, 1 plan.
      BUDGET; TARIF; DELIBERATION; PLAN; ARRETE PREFECTORAL; LISTE
      RESEAU ROUTIER
    - Travaux publics et voirie en général. –Chemins ruraux, vicinaux et de grande communication, ouverture et travaux: plans, devis, actes d’acquisition à l’amiable, note, rapport de l’agent voyer, extraits du registre des délibérations du conseil municipal, arrêtés préfectoraux, promesse de vente, actes de vente, états, arrêtés de mandatement d’office, actes d’acquisition, profil en long, certificats, bordereaux des prix, procès-verbaux, avant-métrés, détail estimatif des travaux, procès-verbaux de métré et d’estimation, tableaux des parcelles à acquérir, procès-verbal d’adjudication., 1845-1914; 256 Edepot 86; O3; 1 liasse, 265 cahiers et pièces papier, 7 plans.
      PLAN; DEVIS; NOTE; RAPPORT; DELIBERATION; ARRETE PREFECTORAL; PROCES-VERBAL
    - Moyens de transports et travaux divers. –Chemins de fer d’intérêt local, établissement des gares et des stations: extrait du registre des délibérations du conseil municipal (1900). Réseau téléphonique départemental complémentaire, construction: communiqué, extrait du registre des délibérations du conseil municipal ([1904]-1905). Projet d’électrification des hameaux: extrait du registre des délibérations du conseil municipal (1928, s.d.). Carrière sise au Mont de Vannes, autorisations d’exploitation et de construction d’une baraque données au sieur Lamboley: marché, arrêté préfectoral (1886). Recherches de houilles, demande de renseignement: correspondance (1888). M. Pile Emile, concession du droit de faire des fouilles en vue de découvrir des gisements métallifères: extrait du registre des délibérations du conseil municipal, rapport (1900-1901)., 1886-1928; 256 Edepot 87; O4; 1 liasse, 9 pièces papier et 1 plan.
      DELIBERATION; ARRETE PREFECTORAL; CORRESPONDANCE; RAPPORT
      CARRIERE; DISTRIBUTION ELECTRIQUE; LIGNE DE CHEMIN DE FER; RECHERCHE MINIERE; TELEPHONE
    - Navigation et régime des eaux. –Reconnaissance des cours d’eau sur le territoire communal: procès-verbal (1838). Règlements d’eau pour les usines des sieurs Châlon-Félix et Lindberg: profils, projet de règlement, arrêtés préfectoraux, pétition, rapport, procès-verbal de visite, registre d’enquête, état de frais, procès-verbal de récolement, plan et détails (1899-1904)., 1838-1904; 256 Edepot 88; O5; 1 liasse, 14 cahiers et pièces papier, 1 plan.
      PROCES-VERBAL; ARRETE PREFECTORAL; RAPPORT; PLAN
      COURS D'EAU; ENERGIE HYDRAULIQUE
  - CULTE
    - Culte catholique. - Comptabilité des fabriques: avis du conseil municipal., 1893-1905; 256 Edepot 89; P1; 1 liasse, 13 pièces papier.
      CATHOLICISME; FABRIQUE D'EGLISE
  - ASSISTANCE ET PREVOYANCE
    - Bureau d’assistance. –Secours destiné aux indigents, répartition entre les communes du canton de Melisey: extrait du registre des délibérations du bureau de bienfaisance de la commune de Melisey (1810). Commission administrative, élections de délégués: procès-verbal, arrêté préfectoral, extraits du registre des délibérations du conseil municipal (1901-1929); désignation d’un répartiteur: arrêté préfectoral (1896). Commission cantonale, nomination de délégués: communiqué, arrêté préfectoral (1925). Contingent à créditer: note (1906)., 1810-1925; 256 Edepot 43; Q1; 1 liasse, 9 pièces papier.
      ARRETE PREFECTORAL; PROCES-VERBAL; DELIBERATION
      STRUCTURE COMMUNALE D'AIDE SOCIALE
    - Secours d’urgence. –Confection du cercueil de Mme Lallemand, attribution d’un secours: extrait du registre des délibérations du conseil municipal (1892). Secours alimentaire, attribution aux indigents Parisot et Cardot: extrait du registre des délibérations du conseil municipal (1895). Dix mètres cubes de sapin, attribution au sieur Jeanblanc suite à l’incendie de sa maison: extrait du registre des délibérations du conseil municipal (1896). Secours aux indigents, vote de crédits: extraits du registre des délibérations du conseil municipal (1896-1911). Part des pauvres dans le produit des concessions au cimetière: note (1904). Douze mètres cubes de sapin, délivrance au sieur Parisot suite à l’incendie de sa maison: extrait du registre des délibérations du conseil municipal, rapport (1907)., 1892-1911; 256 Edepot 90; Q2; 1 liasse, 9 pièces papier.
      DELIBERATION; NOTE; RAPPORT
      AIDE SOCIALE; INDIGENT
    - Etablissements hospitaliers, hospitalisation. –Asile départemental de Neurey-lès-la-Demie, admissions: traité, extraits du registre des délibérations du conseil municipal (1897-1905); vote de crédits pour l’entretien d’indigents: extraits du registre des délibérations du conseil municipal (1900, 1906); règlement des frais de transport de François Parisot: extrait du registre des délibérations du conseil municipal (1906). Asile départemental de Maréville (Meurthe-et-Moselle), placement d’office de l’aliéné Lallemand: communiqué (1887); règlement des frais de Mme Guyot et transfert à l’asile de Neurey: communiqué, extraits du registre des délibérations du conseil municipal (1887-1900); vote d’un crédit pour l’entretien de l’aliéné Richard: extrait du registre des délibérations du conseil municipal (1899). Hôpital de Lure, refus d’attribution d’un secours pour la prise en charge de Mme veuve Bresson: extrait du registre de délibérations du conseil municipal (1888); règlement des frais de séjour de M. Démésy: communiqué (1900). Hôpital civil de Belfort, attribution d’un secours pour le règlement des frais de prise en charge de l’indigent Aristide Tendre: extrait du registre des délibérations du conseil municipal, état de journées de traitements (1912)., 1887-1912; 256 Edepot 91; Q3; 1 liasse, 15 pièces papier.
      DELIBERATION; REGLEMENT
      ETABLISSEMENT MEDICO SOCIAL; ETABLISSEMENT PUBLIC D'HOSPITALISATION
    - Application des lois d’assistance et de prévoyance. –Commission communale pour l’application de la loi sur les retraites ouvrières, désignation de membres: extraits du registre des délibérations du conseil municipal (1911). Accident du travail, déclaration: procès-verbal (1899). Assistance médicale gratuite, ouverture de crédits: extraits du registre des délibérations du conseil municipal (1905-1912). Assistance obligatoire aux vieillards, aux infirmes et aux incurables privés de ressources, fixation du taux d’allocation mensuelle: communiqué, extrait du registre de délibérations du conseil municipal (1906); demande d’admission à l’assistance publique: formulaires d’enquête (1932). Allocations familiales en agriculture: tableau des employeurs assujettis (1939). Société de secours mutuels: communiqués (1904-1905)., 1895-1932; 256 Edepot 92; Q4; 1 liasse, 12 pièces papier.
      DELIBERATION; PROCES-VERBAL
      AIDE MEDICALE; AIDE SOCIALE
  - INSTRUCTION PUBLIQUE, SCIENCES, LETTRES ET ARTS
    - Instruction publique. -Instituteur et institutrice, nomination: extraits du registre des délibérations du conseil municipal, procès-verbal d’installation, arrêtés de nomination, avis, correspondance (1819-1932); traitement: extrait du registre des délibérations du conseil municipal, arrêté préfectoral, communiqués (1858-1907, s.d.); congés: avis (1867). Enfants de 6 à 13 ans: listes nominatives (1888, 1890, s.d.). Enfants admis gratuitement: liste nominative, communiqué (1873, 1876). Délégation du conseil départemental de l’Instruction publique du canton de Melisey: communiqué (1876). Commission scolaire, délibérations: registre, extraits (1883-1885); élection de délégués parmi les membres du conseil municipal: extrait du registre des délibérations du conseil municipal (1900, 1929). Menus produits de la forêt, affectation pour le chauffage des classes: arrêté préfectoral (1859). Mobilier des écoles: inventaires (1885-1911), catalogue, extraits du registre des délibérations du conseil municipal (1893, 1909, s.d.). Ecoles mixtes du Magny et du Plainet, création de sections pour l’enseignement de la couture: extrait du registre des délibérations du conseil municipal (1909)., 256 Edepot 44; R1; 1 liasse, 64 cahiers et pièces papier.
      INVENTAIRE; ARRETE PREFECTORAL; REGISTRE; LISTE NOMINATIVE; CORRESPONDANCE; AVIS; DELIBERATION
      ENSEIGNEMENT
  - PIECES NE RENTRANT PAS DANS LES SERIES PRECEDENTES
    - Pièces diverses: adjudication des biens de la veuve de Joseph-Ignace Henry, du lieu (an IX); contrat de mariage entre Jacques Jeanbland de Fresse et Françoise Lafouge, du lieu (1844); ventes et échanges de biens meubles entre des particuliers de la commune (1879-1900)., An IX-1900; 256 Edepot 45; S1; 1 liasse, 8 pièces papier.